臺灣高等法院臺南分院刑事判決
109年度上易字第722號
上  訴  人  臺灣臺南地方檢察署檢察官
被      告  吳坤樺



選任辯護人  陳俊偉律師
上列上訴人因被告詐欺案件，不服臺灣臺南地方法院108年度侵
訴字第42號中華民國109年9月25日第一審判決（起訴案號：臺灣
臺南地方檢察署108年度偵字第8215號），提起上訴，本院判決
如下：
    主  文
上訴駁回。
    理  由
一、公訴意旨略以：緣共同被告曾淯鴻（另由原審法院發佈通緝
    中）因見告訴人代號0000-000000（真實姓名年籍詳卷，以
    下稱告訴人）深信其能作法協助其挽回男友感情，意圖為自
    己不法所有，於民國107年3月初，佯稱作法事要新臺幣（下
    同）6萬元，已為其付3萬元，還要3萬元。並稱有師兄要見
    告訴人，且帶告訴人至高雄市○○區○○○路000號的1881撞球音
    樂餐廳(以下稱撞球餐廳)與被告吳坤樺見面，吳坤樺對於曾
    淯鴻要對告訴人騙取金錢知情，仍基於幫助的犯意，配合曾
    淯鴻事先要求他的方式，以雙手向下搭著告訴人向上的雙手
    約10秒，曾淯鴻則在旁邊幫腔說師兄在感應告訴人的身體狀
    況等語，使告訴人更加誤認曾淯鴻的宗教說辭可信。告訴人
    因已受其宗教說辭蠱惑而陷於錯誤，遂於107年3月6日自台
    北富邦銀行(以下稱富邦銀行)帳戶中提領3萬元，在安南醫
    院交付予曾淯鴻。繼稱小鬼的女友要去投胎，需要超渡，再
    要求給付1萬5千元，告訴人亦於107年3月18日提領現金在曾
    淯鴻的租屋處交付予之。之後復稱超渡告訴人墮胎的女兒需
    要2萬5千元，告訴人於107年4月23日自其中國信託商業銀行
    (以下稱中國信託)帳戶提款，在曾淯鴻租屋處交付予曾淯鴻
    。嗣後因曾淯鴻開始控制告訴人行為，要求告訴人不要與其
    男友聯絡。曾淯鴻又不斷借錢，告訴人心生疑惑，與其在宮
    廟出入的友人詢問，其友人提醒伊是否被騙，並建議報警。
    上開對話為告訴人男友發現後，詢問告訴人時，告訴人始精
    神崩潰將整個委屈爆發出來，經報警而查獲。因認被告吳坤
    樺涉犯刑法第30條、第339條第1項幫助詐欺取財罪嫌等語。
二、按犯罪事實應依證據認定之，無證據不得認定犯罪事實，刑
    事訴訟法第154條第2項定有明文。又不能證明被告犯罪者，
    應諭知無罪之判決，刑事訴訟法第301條第1項亦定有明文。
    復查刑事訴訟法第161條第1項規定：檢察官就被告犯罪事實
    ，應負舉證責任，並指出證明之方法。因此，檢察官對於起
    訴之犯罪事實，應負提出證據及說服之實質舉證責任。倘其
    所提出之證據，不足為被告有罪之積極證明，或其闡明之證
    明方法，無從說服法官以形成被告有罪之心證，基於無罪推
    定之原則，自應為被告無罪判決之諭知。是若審判時，檢察
    官未能提出適合於證明犯罪事實之積極證據，並闡明其證據
    方法與待證事實之關係；法院對於卷內訴訟資料，復已逐一
    剖析，參互審酌，仍無從獲得有罪之心證，自應為諭知無罪
    之判決（參照最高法院92年台上字第128號判決要旨）。
三、公訴意旨認被告涉犯上開幫助詐欺取財罪嫌，無非係以告訴
    人之指訴、被告部分自白、曾淯鴻部分自白、告訴人與曾淯
    鴻在LINE的對話文字檔（107年3月4日至4月30日；107年5月
    1日至18日；107年5月20日至7月23日）、107年5月21日至7
    月23日的重要對話擷取圖片、告訴人與被告在LINE的107年6
    月29日對話擷取圖片、曾淯鴻提供予告訴人的符籙照片以及
    要告訴人準備的酒、香、米等作法事工具、告訴人見被告的
    撞球餐廳google地圖街景照片、告訴人申設之富邦銀行及中
    國信託帳戶資金往來紀錄等資為論據。
四、訊據被告固坦承於前揭時、地，曾與告訴人見面，及告訴人
    聽信曾淯鴻說詞交付而交付曾淯鴻上開款項，惟堅詞否認有
    何幫助詐欺取財犯行，辯稱：曾淯鴻僅在當天中午以電話跟
    我說會帶告訴人來介紹給我認識，沒說見面要做何事，當天
    半夜11、12點在撞球餐廳見面，曾淯鴻要我與告訴人握手打
    招呼，我以一般朋友方式單手與告訴人握手打招呼之後，我
    就去撞球了，並無告訴人所稱以雙手向下搭著告訴人向上的
    雙手約10秒，曾淯鴻在旁幫腔說師兄在感應告訴人的身體狀
    況這些情形，後來告訴人在3月份找到我的聯絡方式，是她
    主動聯絡我，告訴人有把她與曾淯鴻的對話內容給我看，我
    大概知道發生什麼事等語；辯護人亦為被告辯護稱：本案主
    要是曾淯鴻對告訴人有詐騙及性侵行為，所有的詐騙手段，
    都是與曾淯鴻通訊往來，有任何法事，也是告訴人與曾淯鴻
    討論，被告只是單純於107年3月那天與曾淯鴻、告訴人碰面
    ，被告只是禮貌性握手，握手之後就沒有互動，原審也有詢
    問告訴人是否有與被告談過話或做其他的事情，告訴人說只
    有握手而已，並沒有與被告有任何言談及互動，告訴人於10
    7年5月聯絡上被告，是求助被告詢問曾淯鴻的事情，被告要
    告訴人直接報警處理，因被告認為告訴人可能被騙了，前後
    對照可之，被告並無幫助曾淯鴻而是要幫助告訴人，告訴人
    只擷取6月29日兩造對話內容，但這部分前提是雙方已經在
    討論被詐騙，告訴人也曾說：「難怪你都不敢問他。」被告
    回答「那種事他怎麼好意思讓我們知道。」等對話內容，顯
    然被告當天見面不知道曾淯鴻是要詐騙告訴人。又檢察官起
    訴3個詐欺事實，其中一個107年3月6日，告訴人已經交付金
    錢給曾淯鴻，事情已經完成，原審認事後幫助不可能構成幫
    助犯，見面只是握手，不可能與107年3月6日有任何關聯性
    。另外2次為107年3月28日、107年4月23日，告訴人所說的
    詐騙行為為小鬼及告訴人墮胎的女兒要去投胎，手段跟被告
    完全無關，且是在見面9天或14天後發生的事情，要連結見
    面握手有幫助，與事實不符。檢察官所指Line對話及符籙照
    片都是曾淯鴻的行為，這段時間也沒有被告Line對話資料，
    縱使那天見面，也無幫助行為可言。經查:
㈠、按刑法上所謂幫助犯，係指以幫助之意思，對於正犯資以助
    力，使犯罪易於達成而言；故幫助犯之成立，除須在客觀上
    對正犯所實行之犯罪行為資以有形或無形之助力外，尚須其
    主觀上對該正犯所實行之犯罪事實具有共同認識，始足當之
    。再按刑法上之從犯，以在他人實施犯罪行為前或實施中，
    予以助力，為構成要件。若於他人犯罪完成後為之幫助，除
    法律別有處罰規定，應依其規定論處罪刑外，尚難以從犯之
    例相繩（最高法院28年上字第1156號、29年上字第1674號判
    決意旨參照）。申言之，刑法上之幫助犯，係以「事先幫助
    」及「事中幫助」為限，若於他人犯罪行為完成後，予以助
    力，即學說上所謂之「事後幫助」，除法律別有處罰規定外
    ，不成立幫助犯（最高法院71年度台上字第843號、74年度
    台上字第6362號判決要旨參照）。
㈡、曾淯鴻先後以要請姑婆及師兄作法事協助告訴人挽回與男友
    感情、小鬼及告訴人墮胎之女兒要投胎為由，告訴人遂聽信
    其言分別於107年3月6日、同年3月18日、同年4月23日，依
    曾淯鴻要求，陸續交付3萬元、15,000元、25,000元費用，
    被告於107年3月9日曾應曾淯鴻之邀，在撞球餐廳與告訴人
    見面等情，業據告訴人於警詢、偵訊、原審審理時指證明確
    (見警卷第7至11頁；17756號偵卷一－以下稱偵卷一－第295至
    298頁；17756號偵卷二－以下稱偵卷二－第21至23頁、第59至
    61頁、第116至118頁；原審卷一第390至416頁)，並有告訴
    人與曾淯鴻間Line對話內容、被告住處及帳單照片、告訴人
    指認曾淯鴻之指認犯罪嫌疑人紀錄表、告訴人與網友陳宗義
    間Line對話內容、告訴人與被告間Line對話內容翻拍照片、
    告訴人申設之富邦銀行、中國信託交易明細表、曾淯鴻要求
    告訴人準備祭拜之香、米酒、米及符籙照片、撞球餐廳goog
    le地圖街景照片在卷可稽(見警卷第12至20頁；偵卷一第47
    至290頁、第389至392頁；偵卷二第31至33頁、第37至39頁
    、第49頁、第79頁、第125至265頁、第267至298頁；原審卷
    第一第425頁；原審卷二第11至129頁)，此部分事實堪以認
    定。
㈢、告訴人於偵訊時證稱：第1次跟我要錢是在發生第1次性關係
    的隔天3月4日，姑婆因為我與男友往來已生病，要換另一個
    師兄，那個師兄開價6萬，我就給他錢，那個師兄就是後來
    跟我見面的師兄，曾淯鴻帶我去找被告，地點是高雄的一間
    撞球館，他說那個師兄很想要看我，因為神明有說要特別照
    顧我，就帶我去讓他看一下，曾淯鴻進去跟吧檯說要開撞球
    桌，我們就坐在撞球桌旁邊的椅子，後來被告出現，曾淯鴻
    沒有介紹我是誰，就介紹這一個是師兄，被告就點點頭，沒
    有講什麼話，但有摸我手，被告叫我將2隻手伸出來，我以
    手朝上，被告朝下握住我的手，大概有10秒鐘，沒有與我講
    話，曾淯鴻在旁邊解釋說這是師兄要感應我身上的靈氣，他
    們這樣就讓我更相信曾淯鴻與被告是真的要幫助我，被告摸
    一摸就走開，第1次是在3月中旬，他要了3萬5千，說法會要
    6萬，他自己已付了3萬，他是到安南醫院向我拿錢，我領了
    3萬後拿給他等語(見偵卷一第297頁；偵卷二第21頁、第23
    頁、第59至60頁、第116至117頁)；另於原審審理時證述略
    謂：姑婆是作法事的主持人，3月4日那天曾淯鴻就跟我說姑
    婆住進加護病房，因為我的關係害姑婆破功，讓她住進加護
    病房，所以現在由一個師兄來接手，曾淯鴻有說師兄很勢利
    、要錢，他問我說我有多少錢，問我有沒有3萬元，交錢給
    曾淯鴻是107年3月6日，因為我是從我富邦銀行領錢出來，
    這個是可以確定的，在安南醫院交給曾淯鴻，他說師兄要錢
    要的很急，我說師兄可以來我公司跟我拿錢，他說師兄又不
    認識我，怎麼可能來跟我拿錢，我還沒有見到師兄前，就已
    經先給曾淯鴻3萬元，因為3月6日曾淯鴻一直跟我約拿錢的
    時間跟地點，那天我剛好要去安南醫院看醫生，拿錢的時候
    我有說我想要見師兄，他跟我說師兄不認識我，他不會直接
    去跟我拿錢，你要見師兄也可以，師兄也想見你，我們就約
    一天出來大家見個面。在我交付錢後，過幾天他就跟我說已
    經作法事，說姑婆很喜歡我，交代師兄要特別照顧我，師兄
    就覺得怎麼會這麼幸運，遇到一個特別的人，就跟曾淯鴻說
    他也想要見我，所以才會有3月9日見面的事情，曾淯鴻介紹
    師兄給我認識，是在高雄一間撞球場裡面，3月9日這天見到
    被告，一開始我跟曾淯鴻一起先到撞球場，到的時候師兄還
    沒有來，10幾分鐘後，曾淯鴻就過來跟我講說師兄來了，一
    進來被告就先跟曾淯鴻講話，他們說完話後被告就走過來叫
    我把手伸出來，他伸2隻手，請我也把2隻手伸出來，之後他
    雙手搭在我雙手上，我手掌朝上，他朝下摸我的手，感覺就
    是在感應我身上的靈氣，跟一般打招呼不一樣，曾淯鴻一直
    跟我說師兄有靈異體質，所以我一直覺得因為師兄要感應我
    是不是有不好的氣，所以我一直看著他的手，大概10幾秒，
    他感應完就跟曾淯鴻講，曾淯鴻就跟我講說剛剛師兄這個動
    作就是要感應我身上是否有不好的事情要發生之類的，被告
    跟曾淯鴻所述的話我沒有聽到，他們2人坐在另外一邊，所
    以就沒辦法聽到聊天的部分等語(見原審卷第391至392頁、
    第394頁、第396至405頁、第409至411頁)。告訴人指證其於
    107年3月6日交付3萬元予曾淯鴻之緣由，及曾淯鴻事後於10
    7年安排被告假扮師兄與告訴人在撞球餐廳見面，並以雙手
    搭住告訴人雙手，曾淯鴻在旁解釋被告此舉係在感應告訴人
    靈氣等情，前後證述一致並無齟齬。
㈣、再由告訴人提出其與曾淯鴻間以通訊軟體Line對話內容，顯
    示曾淯鴻於107年3月4日以通訊軟體line向告訴人佯稱：「
    現在姑婆穩定了，但叫一個師兄接手，就糟糕了，他不好談
    ，以利益為優先，那個師兄出名的勢利鬼，我已經給他3萬
    了，還差，就是不讓我緩一下，他開價是60000那天給妳看
    的是公定價位，我已經給3萬了，妳那剩多少」，告訴人回
    覆：「你直接跟我說我要拿多少出來吧，5萬多」，曾淯鴻
    答稱：「就這樣，那是師兄的關係，不然我根本不會想讓妳
    出，要拿一開始早拿了，開房間的錢是一定我不能出的，這
    是鐵的規矩，就差3萬，以後其他的我處理，星期二下班見
    ，住址我給妳了吧…錢的事，是妳要順便帶來，還是要我先
    去借，妳現在先說，星期三或四師兄會來拿」，告訴人問：
    「是多少錢？」，曾淯鴻答「吼，要我說幾次？天啊」，告
    訴人稱：「妳說話講不到重點」，曾淯鴻回應「差3萬」，
    告訴人答：「星期二拿給你吧」，曾淯鴻問告訴人：「妳夠
    嗎？有困難妳要說喔…男人辛苦一點沒關係，不能讓女人太
    辛苦，有話直說」，告訴人答：「夠沒事」等語。其後107
    年3月6日星期二下午5時12分起曾淯鴻以Line詢問告訴人:「
    你在哪間醫院」，告訴人答「安南醫院」，曾淯鴻告知「十
    分鐘到」，告訴人回「出來了」，曾淯鴻稱「等我，你在哪
    」，告訴人答「紅綠燈」，曾淯鴻表示「我到了」等語。10
    7年3月6日中午12時16分曾淯鴻告知「晚餐去高雄吃好喔...
    跟師兄約好了」，告訴人回「好」等語(見偵卷一第47至48
    頁、第65頁、第70頁)，核與告訴人上開證述，曾淯鴻於107
    年3月4日至同年月6日間，向告訴人談及需支付3萬元給師兄
    作法事，並於107年3月6日與告訴人在安南醫院見面，且於1
    07年3月9日與曾淯鴻一同至撞球餐廳面見被告等情相符。何
    況曾淯鴻於警詢、偵訊時對於曾向告訴人收取3萬元一事亦
    坦承不諱(見警卷第5頁；偵卷一第308頁；偵卷二第43頁)，
    復有告訴人申設之富邦銀行帳戶於107年3月6日亦確實有領
    取3萬元之交易紀錄(見偵卷二第31頁)。上情堪認告訴人前
    揭證述應非虛妄。
㈤、被告雖辯稱曾淯鴻於107年3月9日中午約其當天與告訴人見面
    並未告知所為何事，亦僅介紹告訴人為一般友人，其與告訴
    人以一般朋友見面打招呼方式握手云云。然由上開證據資料
    相互勾稽，可知曾淯鴻介紹被告與告訴人見面之目的，乃為
    取信告訴人，以圓其先前向告訴人收取3萬元法事費用之說
    詞，而曾淯鴻於Line中一再向告訴人提及該3萬元係為支付
    師兄作法事之費用，告訴人南下高雄撞球餐廳之目的又係為
    見師兄而前往，曾淯鴻焉有不要求被告假扮師兄角色，故弄
    玄虛要被告以一般宗教感應告訴人氣場以取信告訴人之理，
    倘被告僅以一般不相識之人第1次被介紹時之方式與告訴人
    單手交握打招呼，曾淯鴻深知告訴人絕無可能相信被告即為
    其所宣稱具有神力之師兄，曾淯鴻特地遠道偕同告訴人南下
    豈非功虧一簣，被告所辯顯然悖離情理。更何況被告於107
    年6月29日與告訴人對談時，告知告訴人：「只說叫我去摸
    你的手，其他的他自己講」，告訴人詢問：「所以你朋友跟
    你承認他騙我的錢」時，答稱：「不用承認啊、就你笨笨的
    」，告訴人再問：「那他一定有跟你說要怎麼騙我所以要拉
    你參與要分你一半」，被告回稱：「就叫我看你手」等語(
    見原審卷二第94頁)，可徵曾淯鴻於介紹被告與告訴人相識
    前，確實曾囑被告摸、看告訴人手，此舉顯係要被告假扮師
    兄，偽裝感應告訴人氣場，被告既已自承曾淯鴻囑其與告訴
    人見面時為上開行為，由被告與告訴人當日對話內容及前後
    語意，未見被告表明自己當天並未聽命為之，是被告上開辯
    解難信為真。
㈥、由上開證據資料相互勾稽，堪認被告確實於107年3月9日應曾
    淯鴻要求，假扮師兄在撞球餐廳與告訴人見面，並搭著告訴
    人雙手，使告訴人誤信被告具有神力可感應其氣場。然由告
    訴人於原審審理時上開證述可知，曾淯鴻向告訴人訛稱姑婆
    或師兄等可為告訴人作法事，要求告訴人支付費用3萬元，
    並未告知要安排被告與告訴人見面之事，係因告訴人107年3
    月6日交付3萬元時，一再要求面見師兄，曾淯鴻方勉為同意
    安排告訴人與師兄見面，足見被告與告訴人見面之情節，並
    不在曾淯鴻原先向告訴人收取3萬元計畫內，而係告訴人交
    付款項時附帶之要求，曾淯鴻雖向告訴人收得款項，為免告
    訴人起疑而安排後續讓被告假扮師兄之情節，以圓其先前捏
    造之說詞，被告於原審審理時供稱：107年3月9日那天我們
    約好要打撞球一語(見原審卷一第122頁)，及於本院審理時
    供稱：「(當天見面之前曾淯鴻有無與你聯絡說會帶告訴人
    與你見面？)撞球是在半夜，他是當天中午跟我講，所以是
    在見面之前以電話跟我說會帶告訴人來介紹給我認識。」等
    語(見本院卷第104頁)，參以曾淯鴻係於107年3月9日中午12
    時16分許以Line通知告訴人「跟師兄約好了」，堪信被告供
    稱其在107年3月9日中午方與曾淯鴻相約至撞球餐廳面見告
    訴人一情為真。此外，被告嗣後與告訴人間以Line提及當日
    見面之事時，亦僅表示曾淯鴻僅叫被告摸告訴人手，其他的
    他(指曾淯鴻)自己講一情，亦堪認定曾淯鴻並未將其與告訴
    人間事前談話之詳細內容及要被告摸告訴人手之前因後果透
    露太多讓被告知悉，否則曾淯鴻當不會告知被告毋庸說話，
    由曾淯鴻自行與告訴人談話即可。依上情可知，被告事前應
    未參與亦對曾淯鴻向告訴人收取3萬元之來龍去脈所知不多
    。甚者，告訴人與被告於107年3月9日見面之時，已因聽信
    曾淯鴻之說詞而交付3萬元，則曾淯鴻若有告訴人所指訴之
    詐欺犯行，亦於其與被告見面前業已完成，本案依被告之客
    觀行為觀之，係在告訴人指訴曾淯鴻實施詐欺取財行為既遂
    後所為，自難認係對曾淯鴻實施詐欺行為前或實施詐欺行為
    中之犯行提供何種具體助力之幫助行為甚明，故被告被訴於
    107年3月9日與告訴人見面摸手之行為，尚難遽論幫助曾淯
    鴻實施107年3月6日已完成之詐欺取財犯行。
㈦、告訴人又於原審審理時證稱：「(第二次交錢是在107年3月18
    日，在曾淯鴻租屋處交付1萬5千元？)對。(1萬5千元部分你
    是跟檢察官說因為曾淯鴻說有小鬼的女朋友要去投胎，需要
    去超渡，用這個理由跟你拿1萬5千元？)對。(所以這1萬5千
    元跟小鬼的女朋友需要超渡，跟3月初的法事，請師兄幫忙
    做的法事有無關係？)沒有，那是另外的。(3月18日給1萬5
    千元這跟最上面師兄幫忙做的法事是沒有關係，是另外一件
    事情，是因為小鬼的女友要投胎超渡？)對。(第三次給錢是
    4月23日，你從中國信託領款之後在曾淯鴻的租屋處交給他
    ？)是。(這次交了2萬5千元，你跟檢察官說是超渡墮胎的女
    兒還需要2萬5千元？)對。(所以這跟一開始他說師兄要另外
    作法事有無關係？)這是第三件。(所以他三次都是拿不同的
    理由來騙你？)對。(還是一開始是有關聯的，師兄的法事就
    是要做三次，就是包含作小鬼的女友？)不是，這是另外騙
    我的。(所以都是拿不同的理由騙你？)對。(第二次跟第三
    次，曾淯鴻還有無再把師兄拿出來講，第二次跟第三次超渡
    的部分跟法事有無關係？)沒有。」等語（見原審卷一第411
    至412頁），並有告訴人與曾淯鴻間之line對話紀錄在卷可
    參(見偵卷一第114至115頁、第140頁、第204至205頁、第20
    8頁、第217頁、第223頁)，可知告訴人第2、3次交付款項予
    曾淯鴻，應係曾淯鴻單獨另行起意，以其他說詞要求告訴人
    交付款項，與先前107年3月4日至同月6日間，為挽回告訴人
    與其男友感情而付費請姑婆或師兄作法事之手法，令告訴人
    交付該筆3萬元款項無關，是曾淯鴻於107年3月9日後，若有
    以其他事由向告訴人詐欺取財得手，亦屬107年3月9日以後
    之獨立犯行。由檢察官提出告訴人與曾淯鴻在LINE的對話文
    字檔、重要對話擷取圖片、曾淯鴻提供予告訴人的符籙照片
    以及要告訴人準備的酒、香、米等作法事工具，均僅見曾淯
    鴻與告訴人間對話討論，並無被告參與討論之跡證，而被告
    於107年6月29日與告訴人間之line對話雖曾提及，看也知道
    曾淯鴻騙告訴人錢，就告訴人笨笨的，之前曾淯鴻有說要分
    被告一半，被告表示不用等語，惟該次對話日期已在告訴人
    指訴遭曾淯鴻3次詐欺取財之後甚久所為之談話；況且告訴
    人提出其與被告自107年5月21日起至107年7月25日止之Line
    對話內容，亦無告訴人指訴遭3次詐欺取財期間（即107年3
    月6日、3月18日、4月23日），其曾與被告有任何聯繫對話
    ，則被告對於共同被告曾淯鴻所為詐欺行為是否知情並提供
    助力，即難認定。再觀諸被告與告訴人自107年5月21日至10
    7年7月25日期間之對話內容，被告多次向告訴人表示曾淯鴻
    在欺騙告訴人，並不斷建議告訴人應報警處理，有該line對
    話紀錄1份在卷可憑（見原審卷二第11至129頁）。倘若被告
    係幫助曾淯鴻向告訴人詐取財物，事後焉有不斷建議告訴人
    報警處理而自陷檢警追訴其刑責之理？是以，由檢察官提出
    之證據資料，尚難證明被告就曾淯鴻第2次、第3次之詐欺犯
    行，主觀上已有認識及客觀上有施以助力之行為，灼然至明
    。
五、綜上所述，被告於107年3月9日固曾應曾淯鴻之託，與告訴
    人在撞球餐廳見面，並搭告訴人雙手，使告訴人誤信被告具
    有神力，得以感應其身體氣場，然此舉縱有告訴人指訴幫助
    曾淯鴻詐騙其金錢之嫌，惟在被告為該行為前，曾淯鴻若有
    詐騙行為亦以實施完畢，業如前述，被告之幫助行為既在告
    訴人指稱曾淯鴻實施詐騙行為後，依前所述，此事後幫助行
    為，並不構成犯罪，自難逕以幫助詐欺取財罪對被告相繩，
    又告訴人指訴其107年3月18日、107年4月23日另因其他事由
    為曾淯鴻所騙而交付金錢，依告訴人所述，與107年3月6日
    該次事由無關，顯係曾淯鴻另行起意，依檢察官所提出證據
    ，未見被告有何知悉曾淯鴻犯罪計畫並參與構成要件以外行
    為，以助益曾淯鴻實行107年3月18日、107年4月23日詐欺犯
    行之幫助行為甚明。從而，依公訴人所舉之證據，均不足以
    使本院就公訴意旨所指被告有上述3次幫助曾淯鴻向告訴人
    詐欺取財犯嫌，獲得有罪之心證，公訴意旨就起訴之犯罪事
    實所提出之證據，既不足為被告有罪之積極證明，亦未達「
    通常一般之人均不致有所懷疑，而得確信其為真實之程度」
    ，原審為被告無罪之諭知，認事用法，並無不合。檢察官上
    訴意旨仍執前詞，指摘原判決不當，其上訴為無理由，應予
    駁回。
六、依刑事訴訟法第368條，判決如主文。
本案經檢察官陳鋕銘提起公訴，檢察官陳冠霖提起上訴，檢察官
趙中岳到庭執行職務。
中　　華　　民　　國　　110 　年　　2 　　月　　24　　日
                  刑事第六庭    審判長法　官  張瑛宗
                                      法　官  林逸梅
                                      法　官  李秋瑩
以上正本證明與原本無異。
不得上訴。
                                      書記官  劉紀君  
中　　華　　民　　國　　110 　年　　2 　　月　　24　　日